臺灣高等法院臺中分院刑事裁定
111年度聲再字第62號
再審聲請人  
即受判決人  廖格港


上列再審聲請人即受判決人因公共危險等案件，對於本院110年
度上訴字第2043號，中華民國111年1月26日第二審確定判決（第
一審案號：臺灣臺中地方法院110年度訴字第615號；起訴案號：
臺灣臺中地方檢察署109年度偵字第36327號）聲請再審，本院裁
定如下：
    主  文
再審之聲請駁回。
    理  由
一、本件再審聲請人即受判決人廖格港（下稱聲請人）聲請意旨
    略以：原確定判決之認定對於以下重要證據漏未審酌：原確
    定判決認定聲請人犯罪，是根據證人王聖偉及張素貞之證述
    ，但是聲請人本來就跟張素貞有過衝突，而且聲請人有無接
    觸到車門，張素貞的證詞與王聖偉、吳燕燕的證詞有所衝突
    ，為何吳燕燕的證詞不能採用；聲請人不認識王聖偉，更不
    知道他的車輛及車牌，王聖偉的車子隔熱紙相當黑，怎麼可
    能看到吳燕燕的臉，聲請人的行車路線完全沒有跟蹤王聖偉
    的車子；關鍵是王聖偉載到吳燕燕的時間點跟兩車發生碰撞
    的時間點間隔相當的久，聲請人是剛好從加油站出來，就在
    王聖偉車子後面，並非跟蹤；在第一次碰撞後聲請人也就馬
    上打110，即便撞擊停車後，聲請人知道吳燕燕在車上也沒
    有做出不理智及違反保護令之動作，保護令也沒有禁止接觸
    ，聲請人並沒有違反保護令的意圖。當時新社派出所警察的
    處理方法也有問題，最後認定聲請人是11點變成現行犯逮捕
    ，也打電話去教會請證人不要幫我說話，也有對張素貞說你
    怎麼這樣回答，這樣兜不起來等情。原確定判決對於上開足
    生影響於判決之重要證據漏未審酌，依刑事訴訟法第421條
    之規定，請准予開始再審等語。
二、按刑事訴訟法第421條規定，不得上訴於第三審法院之案件
    ，其經第二審法院確定之有罪判決，就足生影響於判決之重
    要證據漏未審酌，得聲請再審。而所謂「足生影響於判決之
    重要證據漏未審酌」者，係指該證據業經法院予以調查或經
    聲請調查而未予調查，致於該確定判決中漏未加以審認，而
    該證據如經審酌，則足生影響於該判決之結果，應為被告有
    利之判決而言。苟事實審法院依調查之結果，本於論理法則
    、經驗法則及證據法則，經取捨證據後認定事實者，既對卷
    附證據資料為價值判斷，而對被告不利之證據採酌據為論罪
    之依據，至其餘與前開論罪證據不相容之供述，縱屬對被告
    有利，仍無證據價值而不採，此係有意不採，並非疏而漏未
    審酌，尚不得據為聲請再審之理由。又如證據業經法院本其
    自由心證予以取捨及判斷，僅係對此持相異評價，自不得據
    為再審之理由（最高法院89年度台抗字第30號裁定要旨參照
    ）。又所謂重要證據，係指該證據就本身形式上觀察，固不
    以絕對不須經過調查程序為條件，但必須顯然可認為足以動
    搖原有罪確定判決，而為受判決人應受無罪、或免訴、或輕
    於原審所認定之罪名方可，如不足以推翻原審所認定罪刑之
    證據，即非足生影響於原判決之重要證據。新修正刑事訴訟
    法第420條主要針對原條文中第1項第6款規定，增列「新事
    實」，並明定「新事實或新證據」存在之時點，另刪除該條
    第1項第6款「確實」二字，大幅放寬該款聲請再審規定之適
    用。而同法第421條關於不得上訴於第三審法院之案件，就
    足以影響判決之重要證據漏未審酌，得聲請再審之規定，雖
    然未同時配合修正，且其中「重要證據」之法文和上揭新事
    證之規範文字不同，但涵義其實無異，應為相同之解釋；從
    而，聲請人依憑其片面、主觀所主張之證據，無論新、舊、
    單獨或結合其他卷存證據觀察，綜合判斷之評價結果，如客
    觀上尚難認為足以動搖第二審確定判決所認定之事實者，同
    無准許再審之餘地（最高法院104年度台抗字第125號裁定意
    旨參照）。
三、經查，本件原確定判決依憑調查證據之結果並綜合卷內證據
    資料，認定聲請人與告訴人吳燕燕為同居之男女朋友，2人
    屬家庭暴力防治法之家庭成員關係，聲請人有如原確定判決
    事實欄所載違反保護令罪及強制罪之犯行，依刑法第55條想
    像競合之規定，從一重之違反保護令罪處斷。原確定判決就
    認定聲請人犯罪事實所憑之證據、證據取捨及論斷之基礎暨
    聲請人所辯各節等，逐一於其理由欄三、五、六中詳敘其調
    查、取捨證據之結果，及憑以認定犯罪事實之心證理由，對
    於聲請人所辯各節何以不採，一一析述明確，有該確定判決
    書在卷可稽。經核其認事用法，皆為事實審法院本其自由心
    證對證據予以取捨及判斷所為之結果，係屬其職權之適當行
    使，並無違背經驗法則或論理法則等違法不當情事。而聲請
    人所持前開再審理由，核與聲請人原提出第二審上訴時之上
    訴理由相同，然前開理由業經原確定判決於理由欄五㈡、㈢、
    六，逐一指駁，說明不足採之依據及理由，因認聲請人之上
    訴無理由，應予駁回，並無所指漏未審酌之情形。聲請意旨
    所陳內容，無非係對於該案案情之辯解或個人意見陳述，原
    確定判決已詳細說明證據取捨與聲請人犯罪事實認定之依據
    ，聲請人就原確定判決所為調查證據之結果而為之認定，任
    意予以指摘，自非法定聲請再審理由。至於聲請意旨所述警
    察認定聲請人是11點變成現行犯逮捕，打電話去教會請證人
    不要幫聲請人說話，對張素貞說你怎麼這樣回答，這樣兜不
    起來，指摘警察的處理方法有問題云云，則與原確定判決認
    定聲請人本案違反保護令罪責，並無直接關聯性，依形式上
    觀察，不論單獨或結合已經存在卷內之各項證據資料綜合判
    斷，均不足以動搖原確定判決結果，亦難謂符合再審事由所
    規定之重要證據漏未審酌要件。是本件再審聲請並無理由，
    應予駁回。
四、末按109年1月8日修正公布，同年月10日生效施行之刑事訴
    訟法固增訂第429條之2前段規定：聲請再審之案件，除顯無
    必要者外，應通知聲請人及其代理人到場，並聽取檢察官及
    受判決人之意見。但無正當理由不到場，或陳明不願到場者
    ，不在此限。所稱「顯無必要者」，係指聲請顯屬程序上不
    合法且無可補正或顯無理由而應逕予駁回等事由，刑事訴訟
    法第429條之2立法理由及法院辦理刑事訴訟案件應行注意事
    項第177點之4可資參照。故有關於必要性之判斷，則應視踐
    行該法定程序是否有助於釐清聲請意旨及所主張之再審事由
    ，自未排除法院於認有程序上不合法、顯無理由或應逕予開
    啟再審程序時，得不經踐行該法定程序並逕為裁定，故基於
    立法者就聽審權保障與考量司法資源有限性之合理分配，法
    院自得依據個案情節考量其必要而有判斷餘地。綜上所述，
    本件聲請再審理由與刑事訴訟法第421條規定不符，顯無理
    由，依前開說明，本院即無通知聲請人到場，並聽取聲請人
    與檢察官意見之必要，以期訴訟經濟而節約司法資源，附此
    說明。
五、據上論斷，應依刑事訴訟法第434條第1項裁定如主文。
中　　華　　民　　國　　111 　年　　4 　　月　　8 　　日
           刑事第六庭    審判長法　官  張  靜  琪
　 　　　　 　　　　　　       法　官  劉  柏  駿
  　 　　　　　　　　　　　    法　官  許  冰  芬       
　　　　　　　　　　　　　　　                   
以上正本證明與原本無異。     
不得抗告。
                              書記官  陳  怡  芳

中　　華　　民　　國　　111 　年　　4 　　月　　8 　　日